【裁判字號】    90,易,494
【裁判日期】    900430
【裁判案由】    竊盜
【裁判全文】
臺灣彰化地方法院刑事判決                            九十年度易字第四九四號
    公  訴  人  臺灣彰化地方法院檢察署檢察官
    被      告  乙○○
右列被告因竊盜案件，經檢察官提起公訴（九十年度偵字第一００九號），本院判決
如左：
    主      文
乙○○於夜間侵入住宅竊盜，累犯，處有期徒刑捌月。
    事      實
一、乙○○前曾於民國（下同）八十八年間因竊盜、侵占等案件，經本院判處有期徒
    刑六月、四月，定執行刑為有期徒刑九月，於八十九年七月四日執行完畢，仍不
    知悔改；竟意圖為自己不法所有，於九十年一月二十五日晚間九時四十分許，見
    甲○○位於彰化縣彰化市○○路○段四五０巷六八號住宅大門未關，又無人在家
    ，即伺機侵入該住宅內竊取甲○○所有之小錢包及行動電話一支。嗣經甲○○發
    覺報警處理，經警循線查獲。
二、案經彰化縣警察局彰化分局報請臺灣彰化地方法院檢察署檢察官偵查起訴。
    理      由
一、訊據被告固坦承侵入前開被害人住宅拿走被害人所有之小錢包及行動電話一支之
    事實，惟否認有竊盜犯行，辯稱：因伊之車子掉入田中，伊要打電話回家，至被
    害人家中見無人在家，故借其行動電話來打，伊打完後有要拿去還云云；經查，
    被告右揭犯行，業據被害人甲○○指述綦詳，並有贓物認領保管單、照片附卷可
    證。雖被告在審理中辯稱：伊進入被害人住宅要借行動電話，事後有要還云云，
    然被告係因警方在現場查獲其遺留之機車，循線追至被告住處，並起出上開贓物
    等情，業據被告於警、偵訊中坦承，被告於偵訊筆錄中並稱：伊本來要拿去賣等
    語，故其所辯顯係事後卸責之詞，不足採信，本件事證明確，被告犯行堪以認定
    。
二、核被告所為，係犯刑法第三百二十一條第一項第一款之罪。被告前曾於八十八年
    間因竊盜、侵占等案件，經本院判處有期徒刑六月、四月，定執行刑為有期徒刑
    九月，於八十九年七月四日執行完畢，此有台灣彰化地方法院檢察署刑案資料查
    註紀錄表乙紙附卷可稽，其受此有期徒刑執行完畢後，五年以內再犯本件有期徒
    刑以上之罪，應依累犯規定加重其刑。爰酌被告犯罪之動機、目的、手段、所得
    利益及犯罪後之態度等一切情狀，量處如主文所示之刑，以示懲儆。
三、據上論斷，應依刑事訴訟法第二百九十九條第一項前段，刑法第三百二十一條第
    一項第一款、第四十七條，判決如主文。
本案經檢察官盧永盛到庭執行職務。
中      華      民      國      九十    年      四      月      三十    日
                                  台灣彰化地方法院刑事第二庭
                                        法      官    謝  仁  棠
右正本證明與原本無異。
如不服本判決，應於判決送達後十日內向本院提出上訴狀( 須附繕本 )。
告訴人或被害人對於判決如有不服具備理由請求檢察官上訴者，其上訴期間之計算係
以檢察官收受判決正本之日期為準。
                                        法院書記官    于  淑  真
中      華      民      國      九十    年      五      月       三     日
刑法第三百二十一條
犯竊盜罪而有左列情形之一者，處六月以上五年以下有期徒刑：
一、於夜間侵入住宅或有人居住之建築物、船艦或隱匿其內而犯之者。
二、毀越門扇、牆垣或其他安全設備而犯之者。
三、攜帶兇器而犯之者。
四、結夥三人以上而犯之者。
五、乘火災、水災或其他災害之際而犯之者。
六、在車站或埠頭而犯之者。
前項之未遂犯罰之。


司法院資訊處製作；財團法人民間司法改革基金會備份。
